臺灣高等法院臺中分院刑事判決　　　　　　　　　　九十四年度上訴字第八五七號
　　上　訴　人
　　即　被　告　甲○○原名李.
右上訴人因毒品危害防制條例案件，不服臺灣彰化地方法院九十四年度訴字第二四一
號中華民國九十四年三月四日第一審判決（起訴案號：臺灣彰化地方法院檢察署九十
三年度偵字第四七六四號），提起上訴，復經同署移
年度毒偵字第八○八號、第一四六三號、第一七二一號），本院判決如左：
    主      文
原判決撤銷。
甲○○連續施用第一級毒品，累犯，處有期徒刑壹年。毒品海洛因壹包（毛重零點陸
公克）沒收銷燬之，扣案之注射針筒肆支均沒收。
    事      實
一、甲○○（原名李進璘）前因施用毒品案件，經觀察、勒戒後，認無繼續施用毒品
    傾向，由臺灣彰化地方法院檢察署檢察官於民國（下同）八十七年六月二十五日
    以八十七年度偵字第四四一三號為不起訴處分確定。復因施用毒品案件，經臺灣
    彰化地方法院裁定送勒戒處所觀察、勒戒後，認有繼續施用毒品之傾向，再經臺
    灣彰化地方法院裁定令入戒治處所施以強制戒治，而於九十一年三月二十二日強
    制戒治期滿，該案並經檢察官提起公訴，經臺灣彰化地方法院九十年度訴字第五
    二九號判處應執行有期徒刑九月確定，於九十二年十二月十九日執行完畢。竟仍
    不知悔改，復基於施用第一級毒品之概括犯意，自九十三年十月初某日起，至九
    十四年三月二十五日上午十時止，連續在其位於彰化縣大村鄉村○村○○○路九
    八巷一之一號住處以及彰化縣員林鎮市區偏僻郊外其所駕駛之車上，以將海洛因
    溶入水中，再以針筒注射之方式，約二、三天一次，施用海洛因多次。嗣於、
    九十三年十二月十二日十四時三十分許，為警在彰化縣大村鄉貢旗二巷前查獲，
    當場在其所駕駛之車牌號碼ＷＶ─六三五○號自用小客車內，扣得使用過之注射
    針筒一支，並採其尿液送驗後呈嗎啡陽性反應。、復於九十四年一月三十一日
    十七時三十分許，在彰化縣員林鎮○○路○段三義路口甲○○所駕駛之車牌號碼
    ＷＶ─６３５０號自用小客車內查獲，並扣得甲○○所有供施用毒品海洛因用之
    注射針筒一支。、再於九十四年三月二十五日十四時許，在彰化縣芳苑鄉博愛
    村普山巷一號查獲，並扣得毒品海洛因一包（毛重零點六公克）及甲○○所有供
    施用毒品海洛因用之注射針筒二支。
二、案經彰化縣警察局鹿港分局報請臺灣彰化地方法院檢察署檢察官偵查起訴。
    理      由
一、右揭犯罪事實，業據上訴人即被告甲○○（以下簡稱被告）於本院審理時坦承不
    諱，且其被查獲後為警採集之尿液，經送請彰化縣衛生局檢驗結果，呈嗎啡（海
    洛因施用入人體後，水解還原成嗎啡，再循嗎啡之代謝方式排出體外）陽性反應
    ，有該局煙毒尿液檢驗成績書三紙、尿液編號與真實姓名對照表等在卷可按。此
    外，復有海洛因一包及被告所有之注射針筒四支扣案可資佐證，堪信被告之自白
    與事實相符。本件事證明確，被告犯有施用第一級毒品之犯行應堪認定。又被告
    前因施用毒品案件，經觀察、勒戒後，認無繼續施用毒品傾向，由臺灣彰化地方
    法院檢察署檢察官於八十七年六月二十五日以八十七年度偵字第四四一三號為不
    起訴處分確定。復因施用毒品案件，經臺灣彰化地方法院裁定送勒戒處所觀察、
    勒戒後，認有繼續施用毒品之傾向，再經臺灣彰化地方法院裁定令入戒治處所施
    以強制戒治，而於九十一年三月二十二日強制戒治期滿，該案並經檢察官提起公
    訴，經臺灣彰化地方法院以九十年度訴字第五二九號判處應執行有期徒刑九月確
    定，於九十二年十二月十九日執行完畢等情，有臺灣高等法院被告全國前案紀錄
    表、臺灣彰化地方法院檢察署刑案資料查註紀錄表等附卷可按，顯係於前案施用
    毒品經觀察、勒戒後，認無繼續施用毒品之傾向而釋放，並經檢察官為不起訴處
    分，再因施用毒品，經觀察、勒戒後，認有繼續施用毒品傾向，而強制戒治期滿
    釋放後，五年內再犯本件施用毒品罪，應予依法論科。
二、核被告所為，係犯毒品危害防制條例第十條第一項之施用第一級毒品罪。被告持
    有第一級毒品之低度行為應為其施用之高度行為吸收，不另論罪，並予敘明。被
    告先後多次施用第一級毒品海洛因之犯行，時間緊接，所犯又係構成要件相同之
    罪名，顯係基於概括犯意反覆為之，為連續犯，應依刑法第五十六條之規定論以
    一罪，並加重其刑。另被告自承自九十三年十月初某日起至九十四年三月二十五
    日上午十時止，連續施用第一級毒品海洛因部分，除自九十三年十月間某日起，
    至九十三年十二月十二日前三日之某時止，與起部分係同一事實外，其餘併案部
    分雖未據檢察官起訴，然與起訴有罪部分有連續犯之裁判上一罪關係，為起訴效
    力所及，本院自得一併審理。又被告曾因施用毒品案件，經臺灣彰化地方法院以
    九十年度訴字第五二九號判處應執行有期徒刑九月確定，而於九十二年十二月十
    九日執行完畢，有臺灣高等法院被告全國前案紀錄表、臺灣彰化地方法院檢察署
    刑案資料查註紀錄表各一份在卷可憑，其於有期徒刑執行完畢後，五年內再犯有
    期徒刑以上之本罪，為累犯，應依刑法第四十七條之規定遞加重其刑。原審認被
    告罪證明確予以論罪科刑，固非無見，惟原審判決未及審酌移併本院審理之被告
    自九十四年二月二十四日以後至九十四年三月二十五日上午十時止，施用第一級
    毒品之犯行，即有未洽，被告上訴主張原審量刑過重，指摘原審判決不當，雖無
    理由，惟原審判決既有上開可議之處，自應由本院將原審判決撤銷改判，爰審酌
    被告施用毒品之期間、動機、目的、方法、不知珍惜身體，所生危害，觀察、勒
    戒、強制戒治之次數，及犯後坦承犯行之態度，非予一段時期之執行難以戒除其
    毒癮等一切情狀，仍量處被告有期徒刑一年，以示懲處。另扣案之毒品海洛因一
    包（毛重零點六公克），係第一級毒品，應依毒品危害防制條例第十八條第一項
    前段規定，不問屬於犯人與否，宣告沒收銷燬之。另認扣案之注射針筒四支，係
    被告所有，供其施用第一級毒品所用之物，業據被告供明在卷，並依刑法第三十
    八條第一項第二款之規定宣告沒收之。
據上論斷，應依刑事訴訟法第三百六十九條第一項前段、第三百六十四條、第二百九
十九條第一項前段，毒品危害防制條例第十條第一項、第十八條第一項前段，刑法第
十一條前段、第五十六條、第四十七條、第三十八條第一項第二款，判決如主文。
本案經檢察官乙○○到庭執行職務。
中      華      民      國　    九十四     年     五      月   二十六 　日
                                臺灣高等法院臺中分院刑事第三庭
                                      審判長法　官　江　錫　麟
                                            法　官  林  欽  章
                                            法　官  胡　忠　文
右正本證明與原本無異。
如不服本判決應於收受送達後十日內向本院提出上訴書狀，其未敘述上訴之理由者並
得於提起上訴後十日內向本院補提理由書（均須按他造當事人之人數附繕本）。
                                            書記官  許  美  惠
中      華      民      國　    九十四     年     五      月   二十七 　日
附錄論罪法條：
毒品危害防制條例第十條：
施用第一級毒品者，處六月以上五年以下有期徒刑。
                        　　　　　　　　　　　　　　　　　　　　　　　　Ｒ
